臺灣高等法院臺中分院刑事判決　　94年度上重更(一)字第14號
上　訴　人
即　被　告　甲○○
選任辯護人　張居德　律師
上列上訴人因毒品危害防制條例案件，不服臺灣南投地方法院中
華民國九十三年六月十四日第一審判決（民國九十二年度重訴字
第一八號，起訴案號：臺灣南投地方法院檢察署民國九十二年度
偵字第二六七七號，併辦案號：九十二年度偵字第二九二一號）
，提起上訴，判決後，經最高法院第一次發回更審，本院判決
如下：
      主  文
原判決撤銷。
甲○○販賣第一級毒品，處有期徒刑拾肆年陸月，褫奪公權伍年
。扣案之第一級毒品海洛因壹包（淨重伍零點壹公克、純度
百分之捌玖點壹零 )沒收銷燬，0000000000號、00
00000000號行動電話貳支沒收。
　　  事　實
一、甲○○綽號「港仔」，原為香港地區人士，於民國（下同）
    八十年八月二十二日因違反肅清煙毒條例案件，經臺灣高等
    法院於八十一年五月五日以八十一年度上訴字第五四○號判
    決判處有期徒刑十三年確定，嗣於八十六年六月二十日假釋
    出獄（假釋期滿日期為九十三年五月十一日，未構成累犯）
    。緣丙○○於九十二年五月八日凌晨一時三十分許，在臺中
    市○○路○段二三九號六樓之五，因持有第一級毒品海洛因
    、第二級毒品安非他命，當場為警查獲（違反毒品危害防制
    條例案件由原法院另案審理中），丙○○供陳其所持有第一
    級毒品海洛因係購自甲○○，願與警方配合查緝甲○○，乃
    於九十二年五月十九日起至同年月二十七日止，連續以其所
    有之行動電話與甲○○之0000000000號、000
    0000000號行動電話聯繫，而知悉洪正謀將於九十二
    年六月二日下午四時三十分許，攜帶十塊海洛因磚（合計驗
    餘淨重為三五五六．六一公克），利用其搭乘所工作之「國
    家號」輪船入境臺灣基隆港之際，以此方式將屬管制進出口
    物品之前開十塊海洛因磚，私自運輸至我國境內（即臺灣基
    隆港）（洪正謀所涉運輸第一級毒品部分，業經臺灣高等法
    院於九十三年七月十三日以九十三年度上重更(一)字第二一號
    判決判處有期徒刑十五年，褫奪公權五年在案）。嗣於九十
    二年六月三日下午三時許，洪正謀以公用電話與甲○○所有
    之0000000000號行動電話聯絡，約定前往基隆市
    長榮桂冠飯店附近取貨。同日下午八時許，甲○○基於販賣
    圖利之犯意前往基隆市○○路、中正路口國泰人壽大樓騎樓
    下與洪正謀碰面，以不詳之價格取得洪正謀所運輸前開十塊
    海洛因磚之一塊，未及給付購買之價款時，即為警查獲，甲
    ○○見狀立即將洪正謀交付之該海洛因磚一塊丟棄在路旁並
    逃逸，經警追逐，在基隆市○○路六十二號日產汽車公司二
    樓逮獲甲○○，並扣得其所丟棄之海洛因磚一塊（淨重三五
    ○．三一公克、純度百分之八九‧一○）及前開門號之行動
    電話二支，另洪正謀則帶同警員前往基隆市○○路防火巷內
    約十公尺處，自其所有之車號ＰＩＭ－九九七號機車置物箱
    取出另九塊海洛因磚（合計驗餘淨重三二○六．三○公克）
    。
二、案經臺中縣警察局刑警隊、行政院海岸巡防署南部地區巡防
    局高雄縣機動查緝隊、憲兵司令部中部機動組、法務部調查
    局基隆市海員調查處報請臺灣南投地方法院檢察署檢察官偵
    查起訴及移送併辦。
      理  由
一、訊據上訴人即被告（下稱被告）甲○○固坦承警方當場在路
    旁查獲之海洛因磚一塊（淨重三五○．三一公克）、行動電
    話二支，係伊所丟棄及所使用之行動電話，惟矢口否認有何
    販賣第一級毒品海洛因之犯行，辯稱：丙○○打電話請伊調
    貨，伊就打電話給洪正謀，本來約在台北後來洪正謀轉換地
    點到基隆，伊只是幫丙○○調貨而已，本件係丙○○被警查
    獲後，故意配合檢、警辦案，誘伊被捕，係陷害教唆云云。
    惟查：被告於警局初訊時供稱：與丙○○認識半年，是透
    過香港一位叫作麥炳榮男子指示我在台灣居中接洽交易毒品
    給金龍。係麥炳榮以電話打我所使用之手機0000000
    000號指示我接洽交易買賣，洪正謀打電話要我到他那裡
    將海洛因磚一塊交給丙○○，金龍男子打我使用之0000
    000000號電話相約在凱悅飯店內商洽購買毒品等語。
    於九十二年六月四日第二次警訊時供稱：第一次在九十二年
    一月間，綽號金龍男子先透過一位綽號阿榮男子 (即麥炳榮
    ）與我約在高雄市晶華飯店接洽毐品交易，中間過程交易金
    額我都不知道，不久阿榮離開該飯店後旋即打電話通知我至
    飯店大廳見面等語。第二次也是阿榮聯絡我到台北凱悅飯店
    找金龍，然後阿榮將我電話給洪正謀，所以洪正謀才與我聯
    絡並且到基隆長榮桂冠飯店拿毒品，轉交給金龍等語。偵查
    中供稱與：扣案之毒品係我向洪正謀買的，共七十五萬，因
    我要吸毒與金龍一起投資買的，我出十萬元等語。（見二二
    九五號偵查卷第四十六、四十七頁），查扣之海洛因磚是與
    丙○○一起去購買的，我出十五萬元，其他是金龍的。我沒
    有賣給金龍，我每次都都和他一起去購買，共同購買二次。
    阿榮說到指定地點洪正謀會出面，叫我交七十五萬元給他就
    可以等語 (見二二九五號偵查卷第七十一、七十二頁）。於
    原審供述：丙○○故意打電話叫我去飯店，我沒有買賣毒品
    ，只是幫丙○○調毒品而已 (見原審九十三年五月二十六日
    筆錄），於本院為上開供述，就九十二年六月三日何以至基
    隆自洪正謀處取得扣案之海洛因磚一塊擬交付丙○○先後所
    述不一，被告始終未能提出麥炳榮指示其販毒之證據供調查
    ，如僅係與丙○○共同購買或介紹丙○○購買，何以會有此
    歧異之供述？證人丙○○於警訊供稱：我於九十二年五月
    十九日至二十七日間，以0000000000號電話與綽
    號港仔甲○○之0000000000號及0000000
    000號電話聯絡洽談購買海洛因毒品，九十二年六月三日
    下午八時在基隆市查獲綽號港仔真實姓名甲○○就是販賣海
    洛因毒品之人等語 (見一九二五號偵查卷第九十二至九十三
    頁），於本院前審證述：聯絡購毒過程，被告亦有打電話給
    我，被告叫我過去那邊拿，他朋友在樓下就被抓到了等語（
    見本院前審卷第一○三至一○五頁），於本院證述：我與被
    告互相聯絡，但是大部分都是我打給被告等語 (見本院九十
    四年五月十九筆錄），核與卷附通訊監查譯文所載證人丙○
    ○以上開電話與被告之之0000000000號及000
    0000000號電話聯絡洽購毒品海洛因，彼此間均有聯
    絡相符 (見偵字第一九二五號卷第九十五至一百頁及偵字第
    二二九五號偵查卷第五十六至六十六頁）。證人丙○○於本
    院證述：我之前與被告一起吸毒，聊天時我說要買毒品被告
    說幫我問問看，我叫被告幫我問，我不知道被告有沒有海洛
    因，在我打電話給被告前，不知道被告有販賣毒品的前科紀
    錄、能力，電話中有說要調一塊，價錢沒講到，只說價錢較
    好我會多買，我帶壹佰多萬還有一張支票，那不是我的錢都
    是警察局組長的錢等語與其上開警訊中所述不合，亦與卷附
    通訊監查譯文所載不符，此部分顯係迴護被告之詞，不足採
    信，證人丙○○上開警訊中之證述與卷附通訊監查譯文所載
    相符，具有較可信之特別情況且為證明被告犯罪事實存否所
    必要，自得據為不利被告之證據。洪正謀受已成年不詳姓
    名綽號阿頓者之託，利用其工作之國家輪將十塊海洛因磚自
    泰國運輸入境，並將其中一塊交付被告之事實，業據洪正謀
    於台灣基隆地方法院九十二年度重訴字第十一號案審理中供
    述綦詳，洪正謀犯運輸毒品罪責亦經台灣高等法院判處有期
    徒刑十五年，褫奪公權五年確定 (見卷附台灣高等法院九十
    三年度上重更一字第二十一號判決書），另證人即法務部調
    查局航業海員調查處調查員張和平於台灣基隆地方法院九十
    二年重訴字第十一號案審理中證證稱：所屬單位與臺中縣警
    察局刑警隊合作，鎖定甲○○為販賣海洛因之查緝對象，九
    十二年六月三日在臺北凱悅飯店即已對甲○○實施跟監，後
    來甲○○走出飯店，手上未拿任何東西，研判是要到下一個
    落腳點取貨，遂一路跟監甲○○至基隆長榮桂冠飯店，一路
    過程全程掌握，甲○○進了長榮桂冠飯店約一個小時後從飯
    店走下來，到國泰人壽騎樓下與洪正謀碰面，二人即在那邊
    交談，其親眼看到洪正謀交付甲○○一塊東西，之後在跟監
    之警員上前圍捕甲○○，甲○○即把那一塊東西往路邊丟並
    逃逸，為臺中縣警察局刑警隊員警在日產修車廠逮獲，並扣
    得那塊東西等語，證人即臺中縣警察局刑警隊員警洪允吉於
    該案審理中證稱：查獲當日，係依污點證人之指證，先前往
    臺北凱悅飯店跟監甲○○，後來接獲線報，轉往基隆長榮桂
    冠飯店騎樓附近埋伏，逮捕甲○○後，甲○○將洪正謀交付
    之毒品丟在其車旁並向外逃逸，所屬單位其他員警即在後追
    逐，其則將該塊毒品拾起等語，證人即法務部調查局航業海
    員調查處調查員陳朝維於該案審理中證稱：其係跟監小組的
    成員之一，當天跟蹤甲○○至基隆長榮桂冠飯店時，發現甲
    ○○到飯店後又出來在外面繞，嗣與洪正謀碰頭，二人繞一
    繞後就分開，洪正謀的機車是停在小巷子裡，他們二人分開
    後，洪正謀有回到機車那邊，並打開機車行李箱看一下，然
    後再回到長榮桂冠旁的公共電話旁等候，後來接獲跟監小組
    的人聯繫說洪正謀在交貨，現場指揮官下達指令逮捕，其就
    著手逮捕洪正謀，洪正謀經遭逮捕後，帶同我們前往其放置
    機車之地點，自機車置物箱內取出另九塊扣案之海洛因磚等
    語（見卷附台灣高等法院九十三年度上重更一字第二十一號
    判決）。證人洪正謀於台灣基隆地方法院九十二年度重訴字
    第十一號案中雖另陳稱：被查扣之十塊海洛因磚均要交付被
    告，然此與卷附通訊監查譯文所示證人丙○○與被告聯絡購
    買海洛因之數量及被告於被查獲時僅自洪正謀處取得海洛因
    磚一塊不合，尚難採信。證人洪正謀未能說明其交付被告
    之海洛因價格，被告亦未及交付證人丙○○，無從得知被告
    販入、售出海洛因價差或量差之情形，惟販賣海洛因係違法
    行為，毒品危害防制條例就販賣第一級毒品海洛因，定有極
    重之刑罰，證人丙○○且非被告之至親好友，苟無利可圖，
    被告當無甘冒重刑之理，參以卷附通訊監查譯文顯示於九十
    二年五月十九日證人丙○○問被告是否一對一五○萬時，被
    告表示一六○ (萬），並說沒有辦法來的時候就一五○萬元
    了等語，益徵被告確係基於營利之意圖販入。至台灣高等法
    院九十三年度上重更一字第二十一號判決雖以無證據證明洪
    正謀事前即知悉阿頓販賣海洛因之行為，亦無證據證明洪正
    謀於運送海洛因入境後與麥炳榮有聯絡與麥炳榮間有犯意聯
    絡及行為分擔而論處其運輸第一級毒品罪行，究難以此即認
    被告自洪正謀處取得扣案之海洛因磚一塊非意圖營利而販入
    。又販賣毒品罪之販賣行為，不以販入之後復行賣出為必要
    ，祇要以營利為目的，已經販入或賣出，有一於此，犯罪即
    屬完成。被告既基於販賣之意圖自洪正謀處取得購買之海洛
    因磚一塊，雖未交付價款與洪正謀及未交付海洛因予證人丙
    ○○即被查獲，依前揭說明自屬既遂。按刑事偵查技術上
    所謂之「釣魚」，係指對於原已犯罪或具有犯罪故意之人，
    以設計引誘之方式，使其暴露犯罪事證而加以逮捕或偵查而
    言，此項誘捕行為，若係由司法警察（官）發動，因係司法
    警察（官）職務上之偵查行為，並無故入人罪之教唆犯意，
    更不具使人發生犯罪決意之行為，此與被誘人原不具犯罪之
    故意，純因司法警察（官）之設計陷阱而萌生犯罪之故意，
    進而實施犯罪行為，此時司法警察（官）之目的，僅在乎辦
    案之績效，手段難謂正當，且已逾越偵查犯罪之必要程度，
    顯然違反憲法對於基本人權之保障之陷害教唆者迥然不同，
    於此，以「釣魚」方式取得之證據資料，若不違背正當法定
    程序，且於公共利益之維護有其必要性者，法律不予禁止，
    原則上應認為具有證據能力 (最高法院九十二年度台上字第
    四五五八號判決參照），本件固係證人丙○○為警查獲後始
    以上述0000000000號電話與被告之000000
    0000號及0000000000號行動電話聯絡購買毒
    品海洛因，然就卷附通訊監查譯文顯示，被告並非證人丙○
    ○之要約始萌販賣之意，接洽過程中被告亦有與證人丙○○
    聯繫如上述，被告辯稱警察陷害教唆，尚難採信。此外並
    有海洛因磚一塊及被告所有供販賣毒品所用之門號0000
    000000號、0000000000號行動電話二支扣
    案可資佐證，而扣案之海洛因磚經送法務部調查局檢驗結果
    ，確係第一級毒品海洛因，淨重三五○‧三一公克，純度百
    分之八九‧一○，純質淨重三一二‧一三公克，有該局九十
    二年七月十八日調科壹字第九七○○○二○六三號鑑定通知
    書在卷可稽。綜上所述，本件事證明確，被告所辯顯係脫卸
    之詞，不足採信，其犯行應堪認定。
二、按毒品危害防制條例業於九十二年七月九日修正公布，自九
    十三年一月九日起生效施行，被告販賣第一級毒品海洛因之
    行為，係在該條例修正公布生效施行之前，經比較前開新舊
    法規定之結果，修正後毒品危害防制條例第四條第一項之販
    賣第一級毒品海洛因之規定，與修正前之規定並無不同，依
    刑法第二條第一項前段之規定，應適用裁判時即修正後毒品
    危害防制條例規定論處。核被告所為係犯修正後毒品危害防
    制條例第四條第一項之販賣第一級毒品罪。被告持有第一級
    毒品海洛因之低度行為，為販賣毒品之高度行為所吸收，不
    另論科。原審對被告論罪科刑，固非無見，惟查被告行為後
    ，毒品危害防制條例業已修正施行，原審未比較新舊法之規
    定，適用修正後毒品危害防制條例之規定科處，尚有未洽；
    另原審認被告未及將貨款交付洪正謀即為警查獲，係未遂犯
    ，亦有未當。被告上訴否認犯罪，指摘原判決不當，雖無理
    由，然原判決既有如上可議之處，即屬無可維持，應由本院
    將原審判決撤銷改判。被告販入之海洛因數量雖不少，然未
    售予證人丙○○即被查獲，尚未生具體危害，依其犯罪情狀
    縱科以法定最低度刑無期徒刑，猶嫌過重，客觀上顯可憫恕
    ，爰依刑法第五十九條規定減輕其刑。爰審酌被告素行不佳
    （見卷附台灣高等法院被告前案紀錄表），為圖不法利益再
    為本件販賣第一級毒品海洛因之犯行，及其犯罪之手段，尚
    未取得實際利益即被查獲暨犯罪後之態度等一切情狀，量處
    如主文第二項所示之刑，另依被告犯罪之性質認為有褫奪公
    權之必要，依刑法第三十七條第二項之規定，宣告褫奪公權
    伍年。扣案之海洛因磚塊一塊（淨重三五○‧三一公克，純
    度百分之八九‧一○），為第一級毒品，依毒品危害防制條
    例第十八條第一項前段之規定，宣告沒收銷燬。另扣案之0
    000000000號、0000000000號行動電話
    二支，係被告所有供聯絡販賣第一級毒品海洛因所用之物，
    業據被告供明在卷，依毒品危害防制條例第十九條第一項之
    規定宣告沒收，至其餘九塊海洛因係洪正謀持有，與本案無
    涉，爰不併予宣告沒收，又被告甫販入毒品即為警查獲，並
    無所得，亦不予諭知沒收，併予敘明。
三、公訴意旨另以：被告甲○○基於意圖營利之概括犯意，自九
    十一年十一月某日起，連續先自姓名、年籍不詳者處，取得
    第一級毒品海洛因磚（每塊淨重約三五○公克），隨即以0
    000000000號、0000000000號、000
    0000000號電話，接受欲購買毒品者之電話訂購，並
    約定地點，加價以第一級毒品海洛因磚每塊新臺幣（下同）
    七十五萬元之價格（依重量及品質而定），在臺北市、臺中
    市及高雄市等地區將第一級毒品海洛因販賣予購買者。被告
    甲○○以上開方式，在前揭期間內，先於九十一年十一月某
    日，在臺北市○○路凱悅飯店內販賣第一級毒品海洛因磚一
    塊予丙○○，得款七十五萬元，又於九十二年三月下旬某日
    十三時許，先在臺北市○○○路之ＷＥＧＯ飯店內，與丙○
    ○達成毒品交易之洽談，再於翌日攜帶第一級毒品海洛因磚
    二塊至高雄市金典飯店內，加價販賣予丙○○，得款一百五
    十萬元，因認被告甲○○此部分另犯毒品危害防制條例第四
    條第一項之販賣第一級毒品罪嫌云云。公訴人認被告涉有
    前揭販賣第一級毒品海洛因罪嫌，無非以證人丙○○於警訊
    時、偵查中證述之內容、被告與證人丙○○之通訊監聽譯文
    一份為其主要論罪依據。訊據被告堅詞否認犯此部分罪行，
    辯稱：伊並未賣過毒品海洛因給丙○○等語。按犯罪事實
    應依證據認定之，無證據不得認定犯罪事實，刑事訴訟法第
    一百五十四條第二項定有明文。又認定不利於被告之事實，
    須依積極證據，苟積極證據不足為不利於被告事實之認定時
    ，即應為有利於被告之認定，更不必有何有利之證據，最高
    法院三十年上字第八一六號判例參照。又刑事訴訟法第一百
    五十六條第二項規定：「被告或共犯之自白不得作為有罪判
    決之唯一證據，仍應調查其他必要之證據，以察其是否與事
    實相符。」其立法意旨乃在防範被告自白之虛擬致與真實不
    符，故對自白在證據上之價值加以限制，明定須藉補強證據
    以擔保其真實性。再利用共同被告之共犯或非共同被告之共
    犯之自白或其他不利於己之陳述，為認定被告犯罪之證據，
    不特與利用被告自己之自白作為其犯罪之證明同有自白虛偽
    性之危險，亦不免有嫁禍於被告而為虛偽供述之危險，自亦
    不得以其自白或不利於己之陳述作為被告有罪判決之唯一證
    據，仍應調查其他補強證據，以察其是否與事實相符，而犯
    毒品危害防制條例第四條第一項至第三項、第五條第一項至
    第三項、第六條第一項至第三項、第七條第一項至第三項、
    第八條第一項至第三項、第十條或第十一條第一、二項之罪
    ，供出毒品來源，因而破獲者，得減輕其刑，同條例第十七
    條定有明文，則施用毒品之人，如供出毒品來源因而破獲，
    既得藉以邀求寬典減輕其刑，為擔保其所為不利於對向共犯
    之陳述之真實性，尤應有足以令人確信其陳述為真實之補強
    證據，始得據為不利被告之認定（最高法院九十一年度臺上
    字第六○八五號判決參照）。證人丙○○雖於警訊時指稱
    ：「毒品交易地點多在臺北市五星級飯店內，最近乙次係於
    九十二年三月下旬下午十三時許，在臺北市○○○路上ＷＥ
    ＧＯ飯店內，以一百五十萬元之代價向『港仔』購得約兩塊
    海洛因磚（重量約七百公克）。『港仔』的聯絡電話是00
    00000000號、0000000000號、0000
    000000號。我與綽號『港仔』之甲○○交易次數總計
    三次；我以0000000000號、000000000
    0號電話打給甲○○所有0000000000號、000
    0000000號、0000000000號電話聯絡毒品
    交易。第一次毒品交易係於九十一年十一月左右，在臺北市
    ○○路凱悅飯店內，我以七十五萬元之代價，向甲○○購得
    一塊海洛因磚（重量約三五○公克）；第二次係於九十二年
    三月下旬下午十三時許，在臺北市○○○路上ＷＥＧＯ飯店
    內洽談毒品交易，隔天，我們約定在高雄市金典飯店交易海
    洛因磚（重量約七○○公克）」等語（見九十二年度偵字第
    一九二五號卷第九頁、第七九頁、第九二｜九三頁背面），
    嗣於臺灣南投地方法院檢察署檢察官偵訊時，復證稱：「臺
    中縣刑警隊到基隆查獲『港仔』販毒時我有在場，他確是我
    上手，我買二次，時間、地點如警訊所述，協助辦案是因為
    想改過自新，我知道錯了，願依證人保護法相關規定配合，
    希望能減輕刑責」等語（見前開偵卷第一○二｜一○三頁）
    。然查(1)證人丙○○欲藉主動供出被告販賣第一級毒品海洛
    因以求得減輕刑度，參酌最高法院上開判決，為擔保證人丙
    ○○所為不利於被告之陳述之真實性，尤應有足以令人確信
    其陳述為真實之補強證據，始得據為不利本件被告之認定。
    況證人丙○○於本院證述：與被告在案發前半年經朋友介紹
    認識，第一次大約是案發前半年請被告調毒品，這次有調成
    ，價格為七十五萬元，錢我當場交給他朋友，海洛因是被告
    朋友交給我的，我不知道那個人叫什麼名字，所以警訊時說
    是向被告買的，在案發前二、三個月那是第二次沒有調到因
    為價錢太貴等語，與上述證人於警訊偵查中所述不合。(2)販
    賣海洛因既係違法行為，自不可能公然為之，所約定交易之
    地點勢必隱密，且經原審函詢臺北市○○路凱悅飯店，該飯
    店函覆於九十一年十一月份並無任何以「丙○○」、「甲○
    ○」名義登記使用房間之記錄，經本院再以證人丙○○於本
    院所證述當日係以其女友林惠雯之名義登記函詢，經該飯店
    函覆於九十一年十一月份並無任何以林惠雯名義登記使用房
    間住宿或休息之記錄，分別有該飯店九十二年十一月二十六
    日凱總安基字第九二○二號函及九十四年六月十六日凱總安
    基字第九四○三號函在卷可憑，證人丙○○前開指述在凱悅
    飯店向被告購買毒品是否屬實，尚非無疑，(3)原審函詢遠東
    航空股份有限公司，經該公司函覆以九十二年三月份，確有
    甲○○與丙○○於九十二年三月三十一日搭乘該公司於該日
    下午十三時三十五分之同一班機，由臺北飛往高雄之記錄，
    有遠東航空股份有限公司九十三年三月三十日函附卷可稽，
    然此僅能證明證人丙○○有與被告搭機同往高雄，尚難遽此
    即認渠等至高雄係要交易毒品，衡諸我國對毒品海洛因之查
    緝甚嚴，且販賣海洛因之刑度極重，一般販毒者未必隨身攜
    帶大量毒品，且交易毒品時均採隱密方式並縮短交易時間，
    以避免被查獲，證人丙○○所指於九十二年三月間下午十三
    時許，先與被告在臺北市○○○路上ＷＥＧＯ飯店內洽談毒
    品交易，隔天雙方再協同搭飛機南下高雄，並由甲○○攜帶
    第一級毒品海洛因磚二塊至高雄市金典飯店內，加價販賣予
    丙○○等情，依其所言，被告與證人丙○○有多次且長時間
    相處之機會，為何不在第一次見面之際即交付毒品避免查緝
    ，竟由被告隨身攜帶二塊海洛因磚塊與丙○○從台北相偕搭
    機至高雄始行交易，徒增被查獲之風險，證人丙○○此部分
    所述，顯悖常情，亦難遽採。(4)卷附通訊監察譯文僅能證明
    被告與證人丙○○擬於右開九十二年六月三日交易毒品之事
    實，未能證明其等於右述九十一年十一月間及九十二年三月
    間有交易毒品海洛因之情事。此外，復查無其他確切證據足
    以證明被告確有此部分販賣毒品海洛因予證人丙○○之犯行
    ，殊難僅以證人丙○○先後不一之證述及被告於警訊中與上
    述客觀事實不一之供稱：「曾二次透過香港一位『麥炳榮』
    男子，指示我在臺灣透過他人居中接洽交易海洛因毒品給金
    龍」等語，遽認被告犯此部分罪行，因公訴人認此部分與前
    開論罪科刑部分間具有連續犯之裁判上一罪關係，爰不另為
    無罪之諭知。
四、據上論斷，應依刑事訴訟法第三百六十九條第一項前段、第
    三百六十四條、第二百九十九條第一項前段、毒品危害防制
    條例第四條第一項、第十八條第一項前段、第十九條第一項
    、刑法第十一條前段、第五十九條、第三十七條第二項，判
    決如主文。
本案經檢察官乙○○到庭執行職務。
中　　華　　民　　國　　94　　年　　7 　　月　　7 　　日
               刑事第九庭　審判長法　官　陳　筱　珮
                                 法　官　趙　春　碧
                                 法　官　康　應　龍
上列正本證明與原本無異。
如不服本判決應於收受送達後十日內向本院提出上訴書狀，其未
敘述上訴之理由者並得於提起上訴後十日內向本院補提理由書（
均須按他造當事人之人數附繕本）。
                                 書記官　林　明　冬
中　　華　　民　　國　　94　　年　　7 　　月　　8 　　日
　　　　　　　　　　　　　　　　　　　　　　　　　　　Ｆ
